臺灣臺北地方法院刑事裁定
111年度審簡抗字第1號
抗  告  人  齊曉柔


上列抗告人即被告因偽造文書等案件，不服臺灣臺北地方法院中
華民國111年1月12日110年度審簡字第1592號第一審刑事裁定，
提起抗告，本院管轄之第二審合議庭裁定如下：
    主    文
抗告駁回。
    理    由
一、抗告意旨略以：如附件刑事抗告狀所載。
二、按上訴期間為20日，自送達判決後起算；提起上訴，應以上
    訴書狀提出於原審法院為之；原審法院認為上訴不合法律上
    之程式或法律上不應准許或其上訴權已經喪失者，應以裁定
    駁回之，刑事訴訟法第349 條前段、第350 條第1 項、第36
    2 條前段分別定有明文；此對刑事簡易案件提起上訴亦有適
    用，同法第455 條之1 第3 項可資參照。又被告、自訴人、
    告訴人、附帶民事訴訟當事人、代理人、辯護人、輔佐人或
    被害人為接受文書之送達，應將其住所、居所或事務所向法
    院或檢察官陳明；送達文書，除本章有特別規定外，準用民
    事訴訟法之規定；送達於應受送達人之住居所、事務所或營
    業所行之；送達於住居所、事務所或營業所不獲會晤應受送
    達人者，得將文書付與有辨別事理能力之同居人或受僱人，
    刑事訴訟法第55條第1 項前段、第62條、民事訴訟法第136
    條第1 項前段、第137 條第1 項亦規定甚明。次按非因過失
    ，遲誤上訴、抗告或聲請再審之期間，或聲請撤銷或變更審
    判長、受命法官、受託法官裁定或檢察官命令之期間者，於
    其原因消滅後5 日內，得聲請回復原狀；回復原狀之聲請，
    由受聲請之法院與補行之訴訟行為合併裁判之，刑事訴訟法
    第67條第1 項、第69條第1 項前段亦有明文規定。而聲請回
    復原狀，依法本以當事人非因過失不能遵守期限者為限，所
    謂非因過失，係指逾期之緣由非可歸責於當事人而言，若其
    不能遵守期限由於自誤，即不能謂非過失（最高法院21年抗
    字第169 號判例意旨可供參照）。
三、經查：
  ㈠查本件抗告人即上訴人亦即被告齊曉柔因偽造文書等案件，
    經本院於民國110年10月27日以110年度審簡字第1592號判決
    在案，且上開判決正本業於110年11月2日送達至被告位於臺
    北市○○區○○路0段000號3樓之住所，並由其同居人收受，有
    卷附本院送達證書在卷可稽(見本院審簡卷第11頁) ，其送
    達已合法無誤。故本件上訴期間自判決送達之翌日即110年1
    1月3日起算20日，又被告住所地在臺北市信義區，不加計在
    途期間，則被告至遲應於110年11月22日(週一)提起上訴，
    其上訴期間已於110年11月22日屆滿，惟被告遲至111年1 月
    7日始提起本件上訴 ，此有刑事聲明上訴狀上所附本院收文
    戳章為憑，顯已踰越法定上訴期間甚明。是本件既已依抗告
    人陳報之住居所進行送達，抗告人之抗告顯無理由。
  ㈡承上，抗告人所提上訴業已逾期，原審以其上訴違背法律上
    之程式，依刑事訴訟法第362條前段裁定駁回其上訴，於法
    並無違誤。抗告人所提抗告，為無理由，應予駁回。
據上論斷，應依刑事訴訟法第455條之1第4項、第5項、第412條
，裁定如主文。
中    華    民    國   111    年    3    月     21    日
                  刑事第二十庭  審判長法  官  洪英花
　　　　　　　　　
                                      法  官  宋恩同
　　　　　　　　　　　　　　　　　　　　
                                      法  官  謝欣宓
以上正本證明與原本無異。
本裁定不得抗告。
                                      書記官  洪啟瑞
中    華    民    國   111    年    3    月     21   日